臺灣臺北地方法院刑事判決　　　　　　　100年度訴字第896號
公　訴　人　臺灣臺北地方法院檢察署檢察官
被　　　告　林金城
　　　　　　王宏元
共　　　同
選任辯護人　邱育彰律師
上列被告因偽造文書案件，經檢察官聲請以簡易判決處刑（100
年度偵字第5380號），本院認不宜逕以簡易判決處刑（100 年度
簡字第2597號），改依通常訴訟程序審理，嗣因被告2 人均於本
院準備程序進行中，就被訴事實為有罪之陳述，經本院告知簡式
審判程序意旨，並聽取公訴人、被告2 人及選任辯護人之意見後
，本院裁定改依簡式審判程序審理，判決如下：
    主  文
林金城共同行使偽造私文書，足以生損害於他人，處有期徒刑捌
月，減為有期徒刑肆月，如易科罰金，以銀元參佰元即新臺幣玖
佰元折算壹日。如附表所示偽簽「林慶彰」之署名共參佰貳拾伍
枚，均沒收。
王宏元共同行使偽造私文書，足以生損害於他人，累犯，處有期
徒刑捌月，減為有期徒刑肆月，如易科罰金，以銀元參佰元即新
臺幣玖佰元折算壹日。如附表所示偽簽「林慶彰」之署名共參佰
貳拾伍枚，均沒收。
    事  實
一、王宏元前因妨害自由案件，經臺灣士林地方法院以95年度士
    簡字第55號判決判處有期徒刑3 月確定，並於民國95年5 月
    15日易科罰金執行完畢（於本件構成累犯）。林金城係國盛
    電氣工程有限公司（下稱國盛公司）之工地負責人，王宏元
    係國盛公司之司機，國盛公司於95年間承攬臺灣電力股份有
    限公司（下稱臺電公司）臺北南區營業處乙工區○○○路工
    程，二人明知該工程契約規定「配電線路工程品質自主檢查
    表」及「配電工程帶料材料外觀自主檢查表」二種表格，應
    由具備臺電公司製發證照之品檢員簽名認證及填表，竟基於
    偽造及行使偽造私文書之共同犯意聯絡，未得林慶彰（檢察
    官聲請簡易判決處刑書誤載為林慶章，應予更正）同意或授
    權，由林金城指示未具有品檢員資格之王宏元，自95年4 月
    18日起至95年8 月14日止，在臺北市及新北市等施工地點，
    接續在上開二種表格上偽簽「林慶彰」之簽名共325 次，再
    將偽簽後之自主檢查表交由臺電公司臺北南區營業處備查，
    而行使之，足生損害於林慶彰及臺電公司對上開工程安全管
    理之正確性。
二、案經法務部調查局新北市調查處移送臺灣臺北地方法院檢察
    署檢察官聲請以簡易判決處刑，本院認不宜逕以簡易判決處
    刑，改依通常訴訟程序審理，因林金城、王宏元均於準備程
    序中先就被訴事實為有罪之陳述，經本院告以簡式審判之旨
    ，並聽取當事人之意見後，由本院合議庭裁定由受命法官獨
    任以簡式審判程序審理。
    理  由
壹、程序部分：
    本件被告林金城、王宏元所犯均係死刑、無期徒刑或最輕本
    刑為3 年以上有期徒刑以外之罪，被告2 人均於本院準備程
    序進行中就上開被訴事實為有罪之陳述，經本院告知簡式審
    判程序之旨，並聽取公訴人、被告2 人及渠等選任辯護人之
    意見後，由本院依刑事訴訟法第273 條之1 第1 規定，裁定
    進行簡式審判程序；復依刑事訴訟法第273 條之2 、同法第
    159 條第2 項之規定，簡式審判程序不適用傳聞法則有關限
    制證據能力之相關規定，合先敘明。
貳、實體部分：
一、上揭事實業據被告林金城、王宏元於本院審理中均坦承不諱
    （見本院100 年12月5 日準備程序及同日審判筆錄），核與
    證人林慶彰於調查中之證述（見偵卷第4 頁至第5 頁反面、
    第51頁至第52頁、第60頁）、證人周訓弘於調查中之證述（
    見偵卷第13頁至第14頁）、證人孫勛功、丁嘉和於偵查中之
    證述（見偵卷第59頁至第60頁、第63頁至第65頁）均相符，
    並有臺灣電力股份有限公司臺北南區營業處交付承攬工程開
    工前安全衛生說明會（協調會）紀錄1 份（見偵卷第6 頁至
    第7 頁）、配電工程帶料材料外觀自主檢查表1 份（見偵卷
    第8 頁至第11頁）、臺灣電力股份有限公司臺北南區營業處
    政風課96年5 月2 日北南政字第96131 號函暨檢送之附件1
    份（見偵卷第32頁至第33頁、見偵卷附件1 至附件5 影本1
    份）等資料在卷可稽；復有勞工保險局100 年8 月22日保承
    資字第10060621720 號函暨國盛電器工程有限公司94年1 月
    至96年12月勞工保險被保險人名冊轉錄光碟1 片（見本院10
    0 年度訴字第896 號卷(一)第35頁至第64頁）、臺灣電力股份
    有限公司臺北南區營業處100 年9 月15日D 北南字第100080
    02341 號函暨函覆資料1 份（見上開本院卷(二)第5 頁至第29
    頁）等資料附卷可按，足徵被告林金城、王宏元前開出於任
    意性之自白均與事實相符，堪以採信。本案事證明確，被告
    犯行堪以認定，應依法論科。
二、核被告林金城、王宏元所為均係犯刑法第216 條、第210 條
    之行使偽造私文書罪。被告2 人偽造「林慶彰」署押，為偽
    造私文書之前階段行為，而偽造私文書後持以行使，其偽造
    私文書之低度行為，應為行使偽造私文書之高度行為所吸收
    ，均不另論罪。又被告2 人基於施工結果加以偽簽於檢查表
    上，係為偽造私文書並加以行使，主觀上自始即有持續實行
    之意，侵害法益均屬同一，且時間、空間密接，依一般社會
    通念，各行為之獨立性薄弱，難以強行區分，應屬接續犯行
    ，均僅論以一罪為已足。再被告2 人就上開行使偽造私文書
    罪，有犯意聯絡及行為分擔，應依刑法第28條之規定，均論
    為共同正犯。另被告王宏元有如事實欄一文首所載之犯罪科
    刑執行情形，有臺灣高等法院被告前案紀錄表1 份在卷足憑
    ，是被告王宏元前受有期徒刑執行完畢後，5 年內故意再犯
    本件法定刑為有期徒刑以上之罪，應依刑法第47條第1 項之
    規定，論以累犯，並加重其刑。爰審酌被告林金城、王宏元
    因貪圖便利、便宜行事，為承攬工程事務，竟未依法辦理相
    關程序，而以偽造文書方式為之，侵害林慶彰及臺電公司之
    權益，行為誠屬可議，又酌量被告2 人參與犯罪之情節，犯
    後終均能坦承犯行，知所悔悟等一切情狀，認公訴人對被告
    本件犯行求處減刑後為有期徒刑4 月為適當，爰各量處如主
    文所示之刑，以資懲儆。末查被告2 人如附表所示之各文書
    上偽簽「林慶彰」之署名共325 枚，為偽造之署押，不問屬
    於犯人與否，均應依刑法第219 條之規定，宣告沒收。至偽
    造署押所附著之文書，已據被告交付與臺灣電力有限公司而
    行使之，均非屬被告所有，不得宣告沒收，附此敘明。
三、末按，犯罪在中華民國96年4 月24日以前者，除本條例另有
    規定外，依下列規定減刑：一死刑減為無期徒刑；二無期徒
    刑減為有期徒刑20年；三有期徒刑、拘役或罰金，減其刑期
    或金額二分之一。依本條例應減刑之罪，未經判決確定者，
    於裁判時，減其宣告刑。依前項規定裁判時，應於判決主文
    同時諭知其宣告刑及減得之刑，96年7 月16日施行之中華民
    國96年罪犯減刑條例第2 條第1 項、第7 條定有明文。又犯
    最重本刑為5 年以下有期徒刑以下之刑之罪，依本條例規定
    減為6 月以下有期徒刑、拘役者，應於為減刑裁判時，併諭
    知易科罰金折算之標準；減刑後之易科罰金或易服勞役之折
    算標準，仍宜照原標準定之，上開條例第9 條、「法院辦理
    96年減刑案件應行注意事項」第16條亦有明文。本件被告林
    金城、王宏元之犯罪時間均係在96年4 月24日以前，且非該
    條例第3 條第1 項所定不予減刑之罪，是被告2 人所犯均合
    於減刑之規定，爰依該條例第2 條第1 項第3 款、第7 條、
    第9 條之減刑規定，均減其宣告刑二分之一，併就減刑後宣
    告刑諭知易科罰金之折算標準。
據上論斷，應依刑事訴訟法第452 條、第273 條之1 第1 項、第
284 條之1 、第299 條第1 項前段，刑法第28條、第216 條、第
210 條、第47條第1 項、第41條第1 項前段、第219 條，中華民
國九十六年罪犯減刑條例第2 條第1 項第3 款、第7 條、第9 條
，判決如主文。
本案經檢察官葉惠燕到庭執行職務。
中    華    民    國    100    年    12    月   16    日
                  刑事第七庭  法  官  張詠惠
上正本證明與原本無異。
如不服本判決應於收受送達後10日內向本院提出上訴書狀，並應
敘述具體理由；其未敘述上訴理由者，應於上訴期間屆滿後20日
內向本院補提理由書（均須按他造當事人之人數附繕本）「切勿
逕送上級法院」。告訴人或被害人如對於本判決不服者，應具備
理由請求檢察官上訴，其上訴期間之計算係以檢察官收受判決正
本之日期為準。
                              書記官  莊怡仙
中    華    民    國   100    年    12    月    16    日
附錄本件論罪科刑法條：
中華民國刑法第216條
（行使偽造變造或登載不實之文書罪）
行使第 210 條至第 215 條之文書者，依偽造、變造文書或登載
不實事項或使登載不實事項之規定處斷。
中華民國刑法第210條
（偽造變造私文書罪）
偽造、變造私文書，足以生損害於公眾或他人者，處 5 年以下
有期徒刑。
附表：
┌─┬────────┬─────┬──────┬───────────┐
│編│   文書名稱     │  欄  位  │  偽造之署押│     備註             │
│號│                │          │            │                      │
├─┼────────┼─────┼──────┼───────────┤
│1.│配電線路（地下）│承攬商品檢│「林慶彰」之│見偵卷附件第3 頁至第16│
│  │工程品質自主檢查│員簽名欄位│署名164枚   │7 頁（臺灣電力股份有限│
│  │表-共165紙      │          │            │公司臺北南區營業處100 │
│  │                │          │            │年9 月15日D 北南字第10│
│  │                │          │            │008002341 號函之附件9 │
│  │                │          │            │）                    │
├─┼────────┼─────┼──────┼───────────┤
│2.│配電工程帶料材料│承攬商品檢│「林慶彰」之│同上                  │
│  │外觀自主檢查表- │員簽名欄位│署名161枚   │                      │
│  │共161紙         │          │            │                      │
└─┴────────┴─────┴──────┴───────────┘